臺灣臺中地方法院民事裁定
                                     111年度中簡字第83號
原      告  何錫坤即安信起重出租行


訴訟代理人  郭秀蘭  
被      告  陳明讈即杉和起重工程行

上列當事人間給付維修費事件，本院裁定如下：
    主      文
本件移送臺灣宜蘭地方法院。
    理      由
一、按訴訟，由被告住所地之法院管轄；定法院之管轄，以起訴
    時為準；訴訟之全部或一部，法院認為無管轄權者，依原告
    聲請或依職權以裁定移送其管轄法院；民事訴訟法第1條第1
    項前段、第27條、第28條第1 項定有明文。次按民事訴訟法
    第12條規定：因契約涉訟者，如經當事人定有債務履行地，
    得由該履行地之法院管轄，此乃契約涉訟特別審判籍之規定
    ，必以當事人間有約定債務履行地之意思，始有該條規定之
    適用。該項約定雖不以書面或明示為必要，即以言詞或默示
    合意為之，亦非法所不許，惟必須當事人間有約定債務履行
    地之意思，始有該條之適用。又管轄權之有無，雖為受訴法
    院應職權調查之事項，惟當事人對此訴訟成立要件之舉證責
    任仍不因而免除。申言之，管轄權之有無，雖為法院應依職
    權調查之事項，但當事人如主張受訴法院依民事訴訟法第12
    條規定有管轄權，而為對造所否認者，自應依民事訴訟法第
    277 條規定，就該定有債務履行地之利己事實，負其舉證責
    任（最高法院100年台抗字第916號裁定意旨參照）。
二、原告起訴主張被告於民國108年9月、10月將吊車交付原告維
    修，尚欠維修費及工資合計新臺幣46萬7750元，請求被告如
    數給付，並稱被告過去係在原告營業處所支付修理費用，兩
    造默示原告營業處所為被告給付承攬報酬之債務履行地，依
    民事訴訟法第12條規定，本院有管轄權等語。被告否認與原
    告間有契約關係或債務履行地之約定（見卷第53頁）。依原
    告提出被告存證信函，被告承認於108年8月23日將吊車交付
    原告維修，否認另有與原告達成修繕吊車合意，自不能憑以
    證明被告於108年9月、10月將吊車送交原告維修，雙方達成
    修繕合意，且雙方默示約定以原告營業處所為債務履行地，
    原告主張本件兩造約定以原告營業處所為債務履行地云云，
    並非可採。又被告具狀提出管轄抗辯，本院不能依民事訴訟
    法第25條擬制合意管轄而取得管轄權。從而，本件應依民事
    訴訟法第1條第1項前段規定，由被告住所地之臺灣宜蘭地方
    法院為管轄法院，爰依職權將本件移送於該管轄法院。
三、依民事訴訟法第28條第1項，裁定如主文。 
中　　華　　民　　國　　111 　年　　2 　　月　　7 　　日
                  臺灣臺中地方法院臺中簡易庭
                                  法  官  熊祥雲
以上正本證明與原本無異。
如不服本裁定，應於送達後10日內，向本院提出抗告狀表明抗告
理由，如於本裁定宣示後送達前提起抗告者，應於裁定送達後10
日內補提抗告理由書（須附繕本），並繳納新臺幣1000元之裁判
費。
中　　華　　民　　國　　111 　年　　2 　　月　　7 　　日
                                  書記官  王麗麗